臺灣高等法院刑事判決　　　　　　　　 94年度上訴字第935號
上　訴　人
即　被　告　甲○○
上列上訴人因毒品危害防制條例案件，不服臺灣板橋地方法院93
年度訴字第1730號，中華民國94年3月2日第一審判決（起訴案號
：臺灣板橋地方法院檢察署93年度核退毒偵字第988號； 移送併
辦案號：台灣士林地方法院檢察署93年度毒偵字第1460號），提
起上訴，及移送併辦（台灣台北地方法院檢察署94年度毒偵字第
445號 、台灣桃園地方法院94年度毒偵字第1752號、台灣士林地
方法院檢察署94年度毒偵字第624號、975號），本院判決如下：
    主  文
原判決撤銷。
甲○○連續施用第一級毒品，處有期徒刑拾月，扣案如附表一、
二、三所示之毒品海洛因，均沒收銷燬之；如附表一編號3.所示
之注射針筒壹支沒收。又連續施用第二級毒品，處有期徒刑陸月
，扣案如附表一、三所示之毒品安非他命，均沒收銷燬之。應執
行有期徒刑壹年貳月，扣案如附表一、二、三所示之毒品海洛因
及安非他命，均沒收銷燬之；如附表一編號3.所示注射針筒壹支
，沒收。
    事  實
一、甲○○前於民國88年間因施用毒品案件，經台灣板橋地方法
    院裁定送觀察、勒戒後，認無繼續施用毒品之傾向，經台灣
    板橋地方法院檢察署檢察官於89年2月15日 ，以88年度毒偵
    字第2799號為不起訴處分確定。又於91年間因施用毒品案件
    ，經原審法院裁定送觀察、勒戒後，認無繼續施用毒品之傾
    向，經臺灣板橋地方法院檢察署檢察官於91年4月21日 ，以
    91年度毒偵字第329號為不起訴處分確定。 詎其仍不思悔改
    ，於觀察、勒戒執行完畢後5年內，各基於施用第1 、2級毒
    品之犯意，分別於93年6月18日起至94年4月11日止 、93年6
    月20日起，至94年4月11日止，在臺北市○○區○○街12號1
    樓居所、台北市○○○路某朋友住處，及台北縣板橋市○○
    ○路○段122號2樓，各以針筒注射海洛因 、吸食器燒烤安非
    他命之方式，連續施用第1級毒品海洛因及第2級毒品安非他
    命多次。嗣於93年6月20日23時50分許 ，在臺北縣板橋市○
    ○○路○段122號2樓朋友住處為警查獲，並扣得第1級毒品海
    洛因3包（驗餘淨重0.05公克）、含極微量第1級毒品海洛因
    、微量第2級毒品安非他命之白粉1包（驗餘淨重0.23公克）
    及其所有、供施用第一級毒品海洛因所用之注射針筒1支 。
    復因另涉嫌偽造文書案件拒不到庭，經臺灣士林地方法院檢
    察署發布通緝，於93年9月29日22時30分許 ，在臺北市○○
    區○○街181號前為警緝獲 ，經採集尿液送檢驗結果呈鴉片
    類陽性反應。後於本案審理中拒不到庭，經原審法院發布通
    緝，於94年1月14日13時35分許 ，在臺北市○○區○○街12
    號1樓居所為警緝獲 ，經採集尿液送檢驗結果呈鴉片類及安
    非他命類陽性反應。另於93年8月30日下午4時30分許，在台
    北市萬華區○○○路與昆明街口，經警查獲其持有第一級毒
    品海洛因三包（淨重0.41公克）；於94年3月7日15時40分許
    ，在桃園縣桃園市○○路、三民路口查獲，並扣得第一級毒
    品海洛因毛重0.7公克、第二級毒品安非他命毛重0.9公克；
    ，於94年4月11日下午6時許 ，在台北市士林區○○○路○段
    318號前查獲 ，經採集尿液檢驗結果呈嗎啡及甲基安非他命
    陽性反應。
二、案經台北縣政府警察局海山分局報請台灣板橋地方法院檢察
    署檢察官偵查起訴暨台灣台北地方法院檢察署、台灣士林地
    方法院檢察署、台灣桃園法院檢察署移送併辦。
    理  由
一、上揭事實業據上訴人即被告甲○○於本院審理中供承不諱（
    詳見本院卷第53頁），並有附表所示之毒品及注射針筒等物
    扣案可佐，且被告先後多次為警查獲後所採集之尿液經送檢
    驗結果確分別呈鴉片類及安非他命類、鴉片類、鴉片類及安
    非他命類陽性反應，此有臺灣檢驗科技股份有限公司濫用藥
    物尿液檢驗報告、臺灣尖端先進生技醫藥股份有限公司濫用
    藥物尿液檢驗報告在卷可參。 又被告於93年6月20日被查獲
    扣案如附表一所示之第1級毒品海洛因3包（驗餘淨重0.05公
    克）、含極微量第1級毒品海洛因、微量第2級毒品安非他命
    之白粉1包（驗餘淨重0.23公克） ，經送法務部調查局鑑定
    結果，檢出確有第1級毒品海洛因成分、含極微量第1級毒品
    海洛因及微量第2級毒品安非他命成分 ，此有法務部調查局
    93年8月5日調科壹字第060008563號鑑定通知書1紙在卷可參
    （見原審卷第10頁）；如附表二所示之第1級毒品海洛因3包
    （驗餘淨重0.41公克），經送法務部調查局鑑定結果，檢出
    確有第1級毒品海洛因成分 ，此有法務部調查局93年10月20
    日調科壹字第020006691號鑑定通知書1紙在卷可參（見核退
    字第5501號卷第15頁 ）。據上，足徵被告自白與事實相符。
    又被告前於88年間因施用毒品案件，經原審法院裁定送觀察
    、勒戒後，認無繼續施用毒品之傾向，並經臺灣板橋地方法
    院檢察署檢察官於89年2月15 日以88年度毒偵字第2799號為
    不起訴處分確定；另於91年間因施用毒品案件，經原審法院
    裁定送觀察、勒戒後，認無繼續施用毒品之傾向，並經臺灣
    板橋地方法院檢察署檢察官於91年4月21日 以91年度毒偵字
    第329號為不起訴處分確定等情 ，有臺灣高等法院被告全國
    前案紀錄表在卷可憑。本件事證明確，被告於觀察、勒戒執
    行完畢後5年內再犯本件施用第1級毒品及第2 級毒品之犯行
    ，均堪以認定，自應依法論處。
二、核被告所為，係犯毒品危害防制條例第10條第1項之施用第1
    級毒品罪及同條第2項之施用第2級毒品罪 。被告持有第1級
    毒品海洛因、第2級毒品安非他命，既意在供己施用 ，其持
    有之低度行為各應為施用之高度行為所吸收，均不另論罪。
    被告先後多次施用第1級毒品海洛因、第2級毒品安非他命之
    犯行，時間緊接，所犯構成要件相同，各顯係基於概括犯意
    反覆為之，均為連續犯，應依刑法第56條規定各論以1罪 ，
    並加重其刑。移送併辦部分與起訴部分，具有連續犯之裁判
    上一罪關係，自為起訴效力所及，本院自得併予審理，附此
    敘明。又被告所犯上開施用第1級毒品海洛因及施用第2級毒
    品安非他命2罪間，犯意各別，行為亦殊 ，構成要件互異，
    應予分論併罰。
三、原審據以論科，固非無據，惟原審就上揭毒偵字第445號、6
    24號、975號及1752號移送併辦部分，未及審理 ，自有未合
    。被告就此上訴指摘原審判決不當，請求撤銷改判，為有理
    由，自應由本院將原審判決撤銷，另為判決。爰審酌被告多
    次漠視法令之禁制，恣意濫用毒品，戕害己身，顯無悔改之
    意，惟於他人尚無明顯重大危害，及其犯後坦承犯行，態度
    良好等一切情狀，各量處如主文第二項所示之刑，並定其應
    執行刑，以資懲儆。
四、扣案如附表一、二、三所示之第1級毒品海洛因、第2級毒品
    安非他命（其內毒品與其他白粉、外袋無法析離完盡，應概
    認屬查獲之毒品），不問屬何人所有，當依毒品危害防制條
    例第18條第1項前段規定併予沒收銷燬之。另扣案之針筒1支
    ，係被告所有，且係供其施用第1級毒品海洛因所用之物 ，
    業據被告供承在卷，惟其僅係日常用品臨時替代使用之物，
    就其性質上或使用上，非專供施用毒品之器具，爰應依刑法
    第38條第1項第2款之規定宣告沒收。另扣案之白粉2包（ 驗
    餘淨重1.41公克），經送法務部調查局鑑定結果，未檢出有
    法定毒品成分 ，此有上開法務部調查局鑑定通知書1紙在卷
    可稽（見原審卷第10頁），既不屬於毒品，且被告亦否認為
    其所有，爰不併予宣告沒收銷燬之（或沒收），附此敘明。
據上論斷，應依刑事訴訟法第369條第1項前段、第364條、第299
條第1項前段，毒品危害防制條例第10條第1項、第2項 、第18條
第1項前段，刑法第11條前段、第56條、第51條第5款、第38條第
1項第2款，判決如主文。
本案經檢察官謝英民到庭執行職務。
中　　華　　民　　國　　94　　年　　7 　　月　　28　　日
　　　　　　　　　刑事第二十二庭審判長法　官  黃  瑞  華
　　　　　　　　　　　　　　　　　　  法　官  蔡  明  宏
　　　　　　　　　　　　　　　　　　  法　官  陳  憲  裕
以上正本證明與原本無異。
如不服本判決，應於收受送達後十日內向本院提出上訴書狀，其
為敘述上訴之理由者並得於提起上訴後十日內向本院補提理由書
（均須按他造當事人之人數附繕本）
                                      書記官  劉  育  妃
中　　華　　民　　國　　94　　年　　7 　　月　　28　　日
附錄本案論罪科刑法條全文
毒品危害防制條例第10條：
施用第 1 級毒品者，處六月以上五年以下有期徒刑。
施用第 2 級毒品者，處三年以下有期徒刑。
附表一    （核退毒偵字第988號）
編號
1.        第1級毒品海洛因3包（驗餘淨重0.05公克）。
2.        含極微量第1級毒品海洛因、微量第2級毒品安非他命
          之白粉1包（驗餘淨重0.23公克）。
3.        注射針筒1支。
附表二    （毒偵字第445號）
          第1級毒品海洛因3包（驗餘淨重0.41公克）。
附表三    （毒偵字第1752號）
1.        第1級毒品海洛因毛重0.7公克。
2.        第2級毒品安非他命毛重0.9公克。
